臺灣高等法院臺南分院刑事判決　　　100年度交上訴字第519號
上　訴　人　黃鈴標
即　被　告
選任辯護人　楊丕銘律師
上列上訴人因公共危險等案件，不服台灣台南地方法院99年度交
訴字第159號中華民國100年4月13日第一審判決（起訴案號：台
灣台南地方法院檢察署99年度偵字第15882號），提起上訴，於
本院審理中就被訴事實為有罪之陳述，經裁定依簡式審判程序審
理，判決如下：
    主  文
上訴駁回。
黃鈴標緩刑參年。
    事  實
一、黃鈴標於民國99年10月20日下午6時30分許起至同日晚間9時
    許止，在台南市麻豆區○○○路與三民路交岔路口之「黑白
    切滷味攤」飲用啤酒數瓶後，已達不能安全駕駛動力交通工
    具之程度，仍於同日晚間9時10分許，駕駛車牌4130-SW號自
    用小客車，欲返回台南市麻豆區○○○路農會大樓對面之工
    作處所睡覺，同日晚間9時20分許，行經台南市麻豆區○○
    ○路時，因受酒精影響致注意力、控制力降低，竟貿然沿新
    生北路路肩由西往東方向逆向行駛至同路321號前機車道，
    不慎撞擊沿新生北路機車道由東往西方向行駛由謝華偉所騎
    乘之車牌MTG-972號重型機車，致謝華偉人車倒地，受有左
    肘、右手指、右腹壁、左腰多處擦挫傷等傷害（過失傷害部
    分業據謝華偉撤回告訴，經台灣台南地方法院檢察署檢察官
    另為不起訴處分確定）。
    詎黃鈴標肇事致人受傷後，竟未向員警報案或留置現場等待
    員警前往處理，亦未將謝華偉送醫或為其他救護措施，即基
    於肇事逃逸之犯意，駕駛前揭自用小客車逃離現場，嗣因現
    場民眾協助謝華偉記下肇事車輛之車牌號碼後報警，始為警
    循線於同日晚間11時許在台19甲線9.5公里處，發現黃鈴標
    將車歪斜停放在機車道上，並在車內睡覺，警員將黃鈴標送
    往財團法人奇美醫院柳營分院，並於當日晚間11時24分許，
    委託醫院人員抽血檢驗黃鈴標之血液中所含酒精濃度為240m
    g/dl（換算酒後吐氣所含酒精濃度達每公升1.2毫克），而
    查知上情。
二、案經台南市政府警察局麻豆分局報告台灣台南地方法院檢察
    署檢察官偵查起訴。
    理  由
一、本件上訴人即被告黃鈴標所犯為死刑、無期  徒刑、最輕本
    刑為3年以上有期徒刑以外之罪，於本院審理中就被訴事實
    為有罪之陳述，經審判長告知簡式審判程序之旨，並聽取公
    訴人、被告及辯護人等之意見後，合議庭認為適宜，依刑事
    訴訟法第273條之1第1項規定，裁定進行簡式審判程序，有
    關本件證據之調查，不受刑事訴訟法第159條第1項、第161
    條之2、第161條之3、第163條之1及第164條至第170條規定
    之限制，先予敘明。
二、訊之被告對於上揭飲酒後，已達不能安全駕駛動力交通工具
    之情況，猶駕駛自用小客車上路行駛，且因飲用酒類致影響
    注意力及操控力，而於前開時、地撞擊被害人謝華偉所騎乘
    之重型機車，致謝華偉人車倒地受傷，被告肇事後隨即駕車
    逃離現場，並將車停放在台19甲線9.5公里處機車道，坐在
    車上睡覺，嗣經警員循線查獲，將被告送往託財團法人奇美
    醫院柳營分院，並委由院人員抽血檢驗被告血液中所含酒精
    濃度為240mg/dl（換算酒後吐氣所含之酒精濃度達每公升1.
    2毫克）等情，均坦承不諱，並據被害人謝華偉於偵查及原
    審指述綦詳，復有刑法第185條之3案件測試觀察紀錄表、奇
    美醫院柳營分院藥毒物檢測單、道路交通事故現場圖、道路
    交通事故調查報告表(一)(二)、事故現場車損及車輛比對照片等
    在卷可稽（見警卷第14頁、13頁、18至20頁、23至47頁）。
    被害人謝華偉因上開車禍事故，受有左肘、右手指、右腹壁
    、左腰多處擦挫傷等傷害，亦有財團法人台灣基督長老教會
    新樓醫院診斷證明書1紙存卷供參（見警卷第8頁），事證明
    確。被告酒後駕車肇事致人受傷後逃離車禍現場之犯行，堪
    以認定，應依法論科。
三、核被告所為，係犯刑法第185條之3服用酒類不能安全駕駛動
    力交通工具而駕駛罪及同法第185條之4肇事致人受傷而逃逸
    罪。被告所犯上開2罪間，犯意各別，行為互殊，應分論併
    罰。原審以被告之犯行事證明確，論以上開刑法罪名，並審
    酌被告飲酒後血液中所含酒精濃度高達240mg/dl（換算酒後
    吐氣所含酒精濃度為每公升1.2毫克），仍駕駛自用小客車
    上路行駛，漠視他人生命、身體、財產，嚴重危及公眾行車
    安全，致被害人受有前揭傷害，肇事後未向員警報案或留置
    現場等待處理，亦未將被害人送醫救治或為其他救護措施，
    隨即駕車逃離現場，惡性非輕，惟事後已與被害人謝華偉達
    成和解，有和解書1紙在卷可稽（見99年度偵字第15882號偵
    查卷第18頁），及犯罪後在原審仍否認肇事逃逸犯行之態度
    等一切情狀，分別就服用酒類，不能安全駕駛動力交通工具
    而駕駛罪處有期徒刑3月、駕駛動力交通工具肇事致人受傷
    而逃逸罪處有期徒刑8月，並定應執行有期徒刑10月，經核
    認事用法均無不合，量刑亦稱妥適。被告提起上訴，以量刑
    過重為由指摘原判決不當，非有理由，應予駁回。
四、被告前未曾因故意犯罪受有期徒刑以上刑之宣告，有台灣高
    等法院被告全國前案紀錄表可稽，本件雖因一時失虞而觸刑
    章，惟事後已與被害人謝華偉達成民事和解，賠償損害，經
    謝華偉表示不再追究（見本院審理筆錄），於本院審理中並
    已坦承全部犯罪事實，頗具悔意；經此偵審科刑及負擔民事
    賠償教訓，當知所警惕而無再犯之虞，本院認所宣告之刑以
    暫不執行為適當，併諭知緩刑3年，以勵自新。
據上論斷，應依刑事訴訟法第368條，刑法第74條第1項第1款判
決如主文。
本案經檢察官王碧霞到庭執行職務。
中    華    民    國   100    年    7     月    28    日
                  刑事第三庭    審判長法  官  陳義仲
                                      法  官  蔡勝雄
                                      法  官  楊清安
以上正本證明與原本無異。
駕駛動力交通工具肇事，致人受傷而逃逸罪部分，如不服本判決
應於收受送達後10日內向本院提出上訴書狀，其未敘述上訴理由
者，並得於提起上訴後10日內向本院補提理由書（均須按他造當
事人之人數附繕本）「切勿逕送上級法院」。
其餘部分不得上訴。
                                      書記官  蔡蘭櫻
中    華    民    國   100    年    7     月    29    日
附錄本判決論罪科刑法條：
刑法第185條之3
服用毒品、麻醉藥品、酒類或其他相類之物，不能安全駕駛動力
交通工具而駕駛者，處1年以下有期徒刑、拘役或科或併科15萬
元以下罰金。
刑法第185條之4
駕駛動力交通工具肇事，致人死傷而逃逸者，處6月以上5年以下
有期徒刑。